【裁判字號】    98,聲,10
【裁判日期】    980123
【裁判案由】    確定訴訟費用額
【裁判全文】
臺灣苗栗地方法院民事裁定                98年度聲字第10號
聲  請  人  午○○
相  對  人  辰○○
            辛○○
            丑○○
            丙○○
            壬○○
            巳○○
            戊○○
            卯○○
                        巷7弄.
            甲○○
            丁○○
            己○○
            子○○
                        6號4.
            庚○○
            乙○○
            寅○○即張換生）.
                        弄11.
            癸○○
                        32之.
上列當事人間分割共有物事件，聲請人聲請確定訴訟費用額，本
院裁定如下：
      主  文
相對人辰○○應負擔之訴訟費用確定為新臺幣壹萬仟玖佰貳拾
壹元，及自本裁定送達之翌日起至清償日止，按年息百分之五計
算之利息。
相對人辛○○應負擔之訴訟費用確定為新臺幣玖仟玖佰零玖元，
及自本裁定送達之翌日起至清償日止，按年息百分之五計算之利
息。
相對人丙○○應負擔之訴訟費用確定為新臺幣壹萬零陸佰拾
元，及自本裁定送達之翌日起至清償日止，按年息百分之五計算
之利息。
相對人丑○○應負擔之訴訟費用確定為新臺幣壹萬零陸佰拾
元，及自本裁定送達之翌日起至清償日止，按年息百分之五計算
之利息。
相對人丁○○應負擔之訴訟費用確定為新臺幣玖仟佰伍拾元，
及自本裁定送達之翌日起至清償日止，按年息百分之五計算之利
息。
相對人寅○○即張換生應負擔之訴訟費用確定為新臺幣柒仟零捌
拾捌元，及自本裁定送達之翌日起至清償日止，按年息百分之五
計算之利息。
相對人癸○○應負擔之訴訟費用確定為新臺幣柒仟零捌拾捌元，
及自本裁定送達之翌日起至清償日止，按年息百分之五計算之利
息。
相對人壬○○應負擔之訴訟費用確定為新臺幣陸仟壹佰捌拾肆元
，及自本裁定送達之翌日起至清償日止，按年息百分之五計算之
利息。
相對人巳○○應負擔之訴訟費用確定為新臺幣陸仟陸佰柒拾元，
及自本裁定送達之翌日起至清償日止，按年息百分之五計算之利
息。
相對人戊○○應負擔之訴訟費用確定為新臺幣肆仟零壹拾肆元，
及自本裁定送達之翌日起至清償日止，按年息百分之五計算之利
息。
相對人卯○○應負擔之訴訟費用確定為新臺幣肆仟零壹拾肆元，
及自本裁定送達之翌日起至清償日止，按年息百分之五計算之利
息。
相對人己○○應負擔之訴訟費用確定為新臺幣貳仟佰拾柒元
，及自本裁定送達之翌日起至清償日止，按年息百分之五計算之
利息。
相對人子○○應負擔之訴訟費用確定為新臺幣貳仟佰拾柒元
，及自本裁定送達之翌日起至清償日止，按年息百分之五計算之
利息。
相對人庚○○應負擔之訴訟費用確定為新臺幣貳仟佰拾柒元
，及自本裁定送達之翌日起至清償日止，按年息百分之五計算之
利息。
相對人乙○○應負擔之訴訟費用確定為新臺幣捌仟伍佰捌拾捌元
整，及自本裁定送達之翌日起至清償日止，按年息百分之五計算
之利息。
相對人甲○○應負擔之訴訟費用確定為新臺幣佰捌拾元，及
自本裁定送達之翌日起至清償日止，按年息百分之五計算之利息
。
      理  由
一、按法院未於訴訟費用之裁判確定其費用額者，第一審受訴法
    院於該裁判有執行力後，應依聲請以裁定確定之；依第一項
    確定之訴訟費用額，應於裁定送達之翌日起，加給按法定利
    率計算之利息，民事訴訟法第91條第1 項、第3 項分別定有
    明文。又應付利息之債務，其利率未經約定，亦無法律可據
    者，週年利率為百分之五，民法第203 條規定明確。
二、查聲請人與相對人間分割共有物事件，業經本院95年度訴字
    第460 號民事判決確定，訴訟費用由兩造按附表1 所示比例
    負擔。
三、經本院調卷審查後，相對人應給付聲請人之訴訟費用額，依
    附表2計算書確定為如主文所示金額。
四、依民事訴訟法第91條第1 項、第3 項，裁定如主文。
中    華    民    國    98    年    1     月    23    日
                  民事庭法  官  邱光吾
以上正本係照原本作成
如不服本裁定應於送達後10日內向本院提出抗告狀，並繳納抗告
費新臺幣1,000元。
                        書記官  葉燕蓉
中    華    民    國    98    年    1     月    23    日
附表1 ：
┌─────┬────────┐
│  所有人  │訴訟費用負擔比例│
├─────┼────────┤
│  午○○  │ 171587/990526  │
├─────┼────────┤
│  辰○○  │ 108077/990526  │
├─────┼────────┤
│  辛○○  │  76927/990526  │
├─────┼────────┤
│  丙○○  │  82543/990526  │
├─────┼────────┤
│  丑○○  │  82543/990526  │
├─────┼────────┤
│  丁○○  │  72585/990526  │
├─────┼────────┤
│  寅○○  │  55029/990526  │
│ 即張換生 │                │
├─────┼────────┤
│  癸○○  │  55029/990526  │
├─────┼────────┤
│  壬○○  │  48012/990526  │
├─────┼────────┤
│  巳○○  │  51781/990526  │
├─────┼────────┤
│  戊○○  │  31162/990526  │
├─────┼────────┤
│  卯○○  │  31162/990526  │
├─────┼────────┤
│  己○○  │  18147/990526  │
├─────┼────────┤
│  子○○  │  18147/990526  │
├─────┼────────┤
│  庚○○  │  18147/990526  │
├─────┼────────┤
│  乙○○  │  66676/990526  │
├─────┼────────┤
│  甲○○  │   2972/990526  │
└─────┴────────┘
附表2：
計算書：
┌─────────┬───────┬─────────┐
│   項      目     │金額（新臺幣）│說    明          │
├─────────┼───────┼─────────┤
│  第1審裁判費     │  41,788 元   │聲請人墊付        │
├─────────┼───────┼─────────┤
│複丈費及建物測量費│  85,680 元   │聲請人墊付        │
├─────────┼───────┼─────────┤
│  製圖費          │     120 元   │聲請人墊付        │
├─────────┼───────┼─────────┤
│  合       計     │ 127,588 元   │由兩造按附表1 所示│
│                  │              │比例負擔          │
├─────────┴───────┴─────────┤
│說明：                                                │
│當事人應負擔之訴訟費用如下：（元以下四捨五入）        │
│                                                      │
│1.聲請人午○○應負擔之訴訟費用確定為：                │
│  127,588×171587/990526≒22,102元                    │
│2.相對人辰○○應負擔之訴訟費用確定為：                │
│  127,588×108077/990526≒13,921元                    │
│3.相對人辛○○應負擔之訴訟費用確定為：                │
│  127,588×76927/990526≒9,909元                      │
│4.相對人丙○○應負擔之訴訟費用確定為：                │
│  127,588×82543/990526≒10,633元                     │
│5.相對人丑○○應負擔之訴訟費用確定為：                │
│  127,588×82543/990526≒10,633元                     │
│6.相對人丁○○應負擔之訴訟費用確定為：                │
│  127,588×72585/990526≒9,350元                      │
│7.相對人寅○○即張換生應負擔之訴訟費用確定為：        │
│  127,588×55029/990526≒7,088元                      │
│8.相對人癸○○應負擔之訴訟費用確定為：                │
│  127,588×55029/990526≒7,088元                      │
│9.相對人壬○○應負擔之訴訟費用確定為：                │
│  127,588×48012/990526≒6,184元                      │
│10.相對人巳○○應負擔之訴訟費用確定為：                │
│  127,588×51781/990526≒6,670元                      │
│11.相對人戊○○應負擔之訴訟費用確定為：                │
│  127,588×31162/990526≒4,014元                      │
│12.相對人卯○○應負擔之訴訟費用確定為：                │
│  127,588×31162/990526≒4,014元                      │
│13.相對人己○○應負擔之訴訟費用確定為：                │
│  127,588×18147/990526≒2,337元                      │
│14.相對人子○○應負擔之訴訟費用確定為：                │
│  127,588×18147/990526≒2,337元                      │
│15.相對人庚○○應負擔之訴訟費用確定為：                │
│  127,588×18147/990526≒2,337元                      │
│16.相對人乙○○應負擔之訴訟費用確定為：                │
│  127,588×66676/990526≒8,588元                      │
│17.相對人甲○○應負擔之訴訟費用確定為：                │
│  127,588×2972/990526≒383元                         │
└───────────────────────────┘


司法院資訊處製作；財團法人民間司法改革基金會備份。
